# 发债审计的报表调整

提问人：安好 时间：2020-03-05 08:05:20
请教陈版，发行企业债之前的审计需要出具连续三年的审计报告，假设前两年当时已经出过的审计报告中都有前期差错更正的内容。现在做三年连续的发债审计，前两年的会计报表是保持原貌（除了按新的格式调整）还是把数字直接调整成正确的（所有者权益变动表的最早期初也不再填写前期差错更正的累积影响数），两种做法哪个才是正确的或者说合适的，谢谢！

回答人：chenyiwei
把数字直接调整成正确的（所有者权益变动表的最早期初也不再填写前期差错更正的累积影响数）。特别是在首次发行公司债、以往未公开过财务数据的情况下。